臺灣高等法院高雄分院刑事裁定　　　　　 100年度抗字第57號
抗　告　人
即　受刑人　林榮彬
上列抗告人因聲請定其應執行刑案件，不服臺灣高雄地方法院中
華民國100 年1 月24日100 年度聲字第337號 裁定（聲請案號：
100 年度執聲字第113 號），提起抗告，本院裁定如下：
    主  文
原裁定撤銷。
林榮彬因違反毒品危害防制條例等捌罪，所處各如附表所載之刑
，應執行有期徒刑肆年壹月。
    理  由
一、原裁定意旨略以：
    抗告人即受刑人林榮彬因犯違反毒品危害防制條例等8 罪，
    經法院分別判處如附表所示之刑，並於如附表所示之日期分
    別確定在案，有臺灣高等法院被告前案紀錄表1 份及附表所
    示之刑事判決各1 份在卷可稽。茲聲請人聲請定其應執行之
    刑，本審核認聲請為正當，爰依刑事訴訟法第477 條第1 項
    ，刑法第53條、第51條第5 款，裁定應執行有期徒刑4 年4
    月等語。
二、抗告意旨略以：
    法院定應執行刑應受法律外部界限、內部界限的拘束，並應
    受比例原則、公平原則之規範。然查該高雄地方法院99年度
    易字第282 號判決有期徒刑4 月、4 月各1 次，其執行指揮
    書99年6 月28日所發99年執崙字第6365號之1 定應執行有期
    徒刑為6 月，與高雄地方法院99年度審聲字第1563號裁定有
    期徒刑3 年9 月，二案合計為4 年3 月，經抗告人聲請合併
    定其應執行刑，原裁定竟定其應執行刑為有期徒刑4 年4 月
    ，反較聲請定執行刑前者為重，其不公之處，昭然可見，爰
    請撤銷原裁定，更為一合理公平公正之裁定等語。
三、按「定執行刑之立法意旨，一方面為執行刑之便利，他方面
    係為受刑人之利益」（最高法院84年度台非字第452 號判決
    意旨參照），且法律上屬於自由裁量事項，尚非概無法律性
    之拘束，在法律上有其外部界限及內部界限。前者法律之具
    體規定，使法院得以具體選擇為適當裁判，此為自由裁量之
    外部界限。後者法院為自由裁量時，應考量法律之目的，法
    律秩序之理念所在，此為自由裁量之內部界限。法院為裁判
    時，二者均不得有所踰越。在數罪併罰而有二裁判以上，應
    定其應執行刑之案件，法院所為刑之酌定，固屬自由裁量事
    項，然對於法律之內、外部界限，仍均應受其拘束（最高法
    院88年度台抗字第278 號裁定、80年台非字第473 號判例意
    旨參照）。其中所謂外部界限係指刑法第51條第5 款所定事
    由，內部界限則指前裁定所確定之應執行刑，從而，就數罪
    併罰已定應執行刑所獲得減少刑期之利益，於更定應執行刑
    時，應不得任意剝奪而損及受刑人之利益。
四、經查，本件原審以受刑人所犯如附表所示各罪，係判決確定
    前所犯，合於數罪併罰定其應執行刑之要件，裁定其應執行
    有期徒刑4 年4 月。從形式上觀察，雖在各刑中之最長期（
    即有期徒刑10月）以上，各刑合併之刑期（即有期徒刑5 年
    ）以下，且未逾30年，並未逾越刑法第51條第5 款所定法律
    之外部性界限。惟本件受刑人所犯如附表編號1 至6 之罪，
    前經臺灣高雄地方法院以99年度審聲字第1563號裁定有期徒
    刑3 年9 月。雖嗣後台灣高雄地方法院又因附表編號7 、8
    之罪，須與附表編號1 至6 所示之罪所處之刑併定其應執行
    之刑，致原定之執行刑失效。惟揆諸前揭判例係以受刑人之
    利益為本旨，原裁定就附所示之罪，更定其應執行刑為有期
    徒刑4 年4 月，較附表編號1 至6 前已定應執行有期徒刑3
    年9 月，與附表編號7 、8 之罪所處之刑合計後之總和，尚
    超出1 月，即重定其應執行刑反於受刑人不利，其基於自由
    裁量所為刑之酌定，顯逾所適用法律之內部性界限，自非妥
    適。抗告意旨執以指摘原裁定不當，非無理由，應由本院將
    原裁定撤銷，另定其應執行之刑。
五、據上論結，應依刑事訴訟法第413 條，刑法第53條、第51條
    第5 款，裁定如主文。
中    華    民    國   100    年    3     月    9     日
                  刑事第六庭    審判長法  官  王憲義
                                      法  官  邱永貴
                                      法  官  簡志瑩
以上正本證明與原本無異。
不得再抗告。
中    華    民    國   100    年    3     月    9     日
                                      書記官  吳新貞